# 政府无偿划拨土地的账务处理

提问人：donglj2010 时间：2013-09-25 13:24:20
1 、如果是政府委托开发，怎么核算呢？挂往来吗？那土地还需要入账吗？双方是不是需要签署委托开发协议呢？ 2 、若是自行开发，政府划拨土地不入账，这块有什么相关规定吗？如果最开始政府收取土地出让金，后来又退回呢？ 谢谢！

回答人：chenyiwei
1 、如果是政府委托开发，最终开发的房屋全部归政府，企业按照实际发生的建造成本和一定的加成率从政府取得报酬的，则按照建造合同模式进行会计处理。这种情况下接受无偿划拨的土地不进行账务处理。 2 、自行开发的房屋必须使用出让土地，划拨土地不能用于商品房的开发。《划拨用地目录》中没有这一项。如果企业先缴纳出让金后又由政府返还，该土地的性质已经变为出让地的，则收到的返还款作为政府补助处理。

提问人：donglj2010 时间：2013-09-26 15:53:48
陈老师，你好， 谢谢你的答复，基本思路我了解了，但是对于第 2 点，如果是政府无偿划拨土地给企业，授权其开发经济适用房（售价低于商品房价格），建设成本由企业自己承担，这种情况下土地需要入账吗？我看新准则“无形资产”规定无偿划拨的土地也要确认为无形资产，但是不知道这条规定是否适用房开企业，如果入账，那贷方计入什么科目呢？

回答人：chenyiwei
关键看土地证上载明的性质是出让还是划拨。企业取得划拨土地时不入账，但取得出让土地时应按公允价值入帐。贷方科目应根据具体情况判断：属于政府资本性投入，贷记资本公积；属于政府补助，贷记递延收益或营业外收入

提问人：donglj2010 时间：2013-09-27 10:28:03
对于无偿划拨土地不入账有相关规定吗，还是说行业默认的一个惯例呢？

回答人：chenyiwei
《企业财务通则》第五十六条。